臺灣桃園地方法院刑事判決
111年度易緝字第11號
公  訴  人  臺灣桃園地方檢察署檢察官 
被      告  簡明正



上列被告因詐欺等案件，經檢察官提起公訴（106年度偵緝字第8
77號、第913號、第914號），本院判決如下：
    主  文
簡明正犯如附表一所示之罪，各處如附表一所示之刑及沒收。應
執行有期徒刑壹年陸月，如易科罰金，以新臺幣壹仟元折算壹日
。
    事  實
一、簡明正於民國101年8月底，在桃園縣龜山鄉（現改制為桃園
    市○○區○○○路0段000巷0號「力旺汽車百貨」，聽聞簡凱徵對
    劉佳興有新臺幣（下同）70萬元之債權未收回，竟意圖為自
    己不法之所有，基於詐欺取財之犯意，向簡凱徵佯稱其從事
    放款、經營桃園縣桃園市（現改制為桃園市桃園區）三民路
    之「長榮當鋪」、人脈很廣，可協助催討債務，但事成須給
    付其一些錢作為走路工等語，致簡凱徵陷於錯誤，委託簡明
    正為其處理債務事宜；於同年9月間，獲悉簡凱徵自行向債
    務人劉佳興收回11萬元，竟接續同一犯意，向簡凱徵佯稱：
    這樣會讓人以為就此和解，會為其處理好等語，向簡凱徵索
    取該筆11萬元，致簡凱徵陷於錯誤，於同年9月底，在上址
    「力旺汽車百貨」交付簡明正現金11萬元；復接續同一犯意
    ，於同年10月至11月底間，向簡凱徵佯稱：要打點一些人等
    語，致簡凱徵陷於錯誤，先後在桃園縣龜山鄉萬壽路2段與
    華美街口、在桃園縣桃園市三民路3段與和興街口之便利商
    店交付現金各5萬元與簡明正。嗣因簡凱徵事後向劉佳興詢
    問，查知簡明正未曾向其討債，始知受騙。又簡明正於102
    年4月3日下午4時15分許，在不明地點，接獲簡凱徵來電要
    求返還上開21萬元，竟另基於恐嚇犯意，向簡凱徵恫稱：「
    我真的會陪你！吼！我看你怎麼死」等語，使簡凱徵心生畏
    懼，致生危害於生命、身體之安全。
二、簡明正明知其無還款意願及能力，竟意圖為自己不法之所有
    ，基於詐欺取財之犯意，於102年12月21日晚間7時許，在桃
    園縣八德市（現改制為桃園市○○區○○○路0段000號曾陳素珍
    經營之「大發投注站」內，向曾陳素珍借款5000元，致曾陳
    素珍陷於錯誤而交付前開款項；復明知其無代辦申請臺灣彩
    券投注站營業執照之能力，另意圖為自己不法之所有，基於
    詐欺取財之犯意，於同年月23日，在上址投注站內，向曾陳
    素珍佯稱其可以20萬5000元之費用，代辦103年度臺灣彩券
    投注站營業執照，致曾陳素珍陷於錯誤，在上開投注站內交
    付簡明正現金20萬5000元。嗣曾陳素珍於交付款項後一再撥
    打簡明正所提供之手機門號0000000000號均聯絡無著，始知
    受騙。
三、簡明正意圖為自己不法之所有，基於詐欺取財之犯意，於10
    3年5月27日晚間7時許，在址設桃園縣中壢市（現改制為桃
    園市○○區○○○路0段000號由簡建雄經營之「昭告天下廣告企
    業社」，向簡建雄佯稱：其從事當鋪業，欲以20萬元價格出
    售車牌號碼000-0000號之流當車，致簡建雄陷於錯誤，當場
    交付簡明正定金5萬元。嗣簡建雄付款後即聯絡簡明正無著
    ，始知受騙。
　　理  由
一、證據能力：
    本案認定事實所引用之卷證資料，屬於傳聞之供述部分，被
    告簡明正於本院準備期日均同意引用為證據（見本院易緝卷
    【下稱本院卷】第65頁），本院審酌上開證據資料製作時之
    情況，並無違法不當或證明力明顯過低之情形，亦認為以之
    做為證據應屬適當，認依刑事訴訟法第159條之5第1項規定
    均例外有證據能力。至本案認定事實所引用之非供述證據，
    並無證據證明係公務員違背法定程序所取得，依刑事訴訟法
    第158條之4反面解釋，亦均得為證據。
二、認定事實所憑之證據及理由：
　　訊據被告簡明正固坦承前揭事實欄一至三所示被害人確實交
    付金錢與伊，惟矢口否認有何詐欺取財、恐嚇等犯行，辯稱
    ：我這些案件都是債務糾紛而已，而且這些數目也不是很大
    ，大家都認定是債務，我也不會在電話中跟人家恐嚇云云。
    惟查：
  ㈠關於前揭事實欄一至三所示，被害人簡凱徵、曾陳素珍、簡
    建雄分別以現金交付款項與被告等事實，業據被告於警詢、
    偵訊及本院審理時坦認不諱（見偵二卷第21頁、偵六卷第22
    頁正、反面、本院卷第44頁、第62至64頁，偵查卷對照表詳
    如附表二），核與證人即被害人簡凱徵、曾陳素珍、簡建雄
    於警詢、偵訊及本院審理時證述之情節大致相符（見偵一卷
    第3頁、第32至33頁、第40頁、偵四卷第3頁、第38頁、偵五
    卷第7頁反面、第21頁、偵六卷第31頁正、反面、本院卷第1
    63頁、第166至170頁），且有被害人簡凱徵於102年4月1日
    與被告通話之譯文、被害人曾陳素珍之配偶曾家耀名下聯邦
    銀行帳號000000000000號帳戶存摺封面暨交易明細、被害人
    簡建雄傳送與被告之簡訊截圖、車牌號碼000-0000號黑色轎
    車照片及收據在卷可稽（見偵一卷第43至44頁、偵五卷第11
    至12頁、偵七卷第34頁），此部分事實，首堪認定。
　㈡事實欄一部分：
　⒈證人即被害人簡凱徵於警詢時指稱：我於101年8、9月間，在
    桃園龜山萬壽路某汽車保養廠維修車輛時，因聊天而認識同
    在維修的客人簡明正，閒聊時我提及我有70萬元的債權收不
    回來，他立刻向我表明他人脈很廣，保證他可以處理，但事
    成要給他一些錢作為走路工，我想只要能要回來就好，於是
    就交給他處理，期間我自己向債務人劉佳興要回11萬元，簡
    明正獲悉後，騙我說這樣會讓人以為11萬元就和解，就向我
    要了那11萬元，說他會處理好，接下來又以要打點關係等理
    由向我拿了5萬元，後來又說打點另外一些人，要向我要了5
    萬元，等於前後共給了他21萬元，但最後他不但沒討到錢，
    反而都避不見面，電話也不接，我就去找劉佳興，詢問簡明
    正是否有向他處理這筆70萬元的債務，劉佳興就跟我說沒有
    ，且不認識簡明正，也沒有人跟他要錢，我才知我受騙等語
    （見偵一卷第3頁、第32至33頁）；於偵查中證稱：簡明正
    有說他認識誰誰誰、有幫他討債等語，展現出很有能力討債
    的樣子，他跟我說他有去找劉佳興，有在協商，進度是正在
    談這個事情，最後他跟我說他錢全部都有拿到，但遲遲都沒
    有拿給我，我後來聯絡上劉佳興，劉佳興說沒有人去找他講
    過這件事，我才知道我被騙了等語（見偵一卷第40至41頁、
    偵二卷第34頁）；嗣於本院審理時證稱：101年間，劉佳興
    有欠我70萬元，我有委託被告幫我處理這筆債務，當時被告
    在汽車百貨店出手闊綽，展現出他很有人脈、氣勢的感覺，
    被告好像知道我有遇到這個問題，他說可以幫我處理，他就
    先瞭解劉佳興欠我多少錢，我以為他有這個能力幫我討錢，
    當時劉佳興已經還我10多萬元，被告說這樣子沒有辦法一次
    拿回來，所以他先把這些錢拿過去，再跟劉佳興一次要全部
    ，後來他又跟我說要打點什麼東西，跟我要了幾萬元，我之
    前說我先給被告11萬元，後來又有2筆5萬元，是正確的，之
    後我聯繫到劉佳興，我問劉佳興什麼時候要還我錢，我就提
    到被告有無跟他要錢，他說沒有等語（見本院卷第162至165
    頁），依被害人簡凱徵所述遭被告施以詐述之過程、委託被
    告討債及交付金錢之緣由，前後證述一致，並無矛盾、不合
    理之明顯瑕疵，足證被害人簡凱徵證述上開經過，應係屬實
    。
　⒉關於被告是否確有向劉佳興索討積欠簡凱徵之債務乙節，被
    告於警詢先是稱：我有看到簡凱徵要我找的那個人云云（見
    偵二卷第22頁），復旋即改稱：簡凱徵一直問我人在哪裡，
    我跟他說我確實有去找，但那個人都躲來躲去，還爬牆，真
    的不好找云云（見偵二卷第22頁）；嗣於偵查中又稱：我不
    清楚檢察官說的劉佳興是何人，一開始我有找到債務人，後
    來債務人一直跟我捉迷藏，當時我已經跟債務人通過電話，
    債務人說要先給一半，後來又晃點我云云（偵三卷第23頁）
    ，其後再改稱：我沒有跟劉佳興見面，但我有跟他通過一次
    電話，通話內容是問他哪時候還錢、要分幾次云云（見偵六
    卷第21頁反面），是被告對於是否有見過劉佳興，前後證述
    不一，已難信實，其雖另辯稱有與劉佳興通過電話，然據證
    人劉佳興於偵查中所證：我以前有向簡凱徵借過錢，我有還
    他錢，但沒有遇到人稱是簡凱徵派來跟我收款的等語（見偵
    一卷第50頁），是被告是否確曾代簡凱徵向劉佳興索討欠款
    ，已非無疑，卷內復查無此部分之事證，被告所辯，自難憑
    採。
　⒊另被告雖否認其曾於102年4月3日下午4時15分許，於電話中
    向簡凱徵恫稱：「我真的會陪你！吼！我看你怎麼死！」等
    語，辯稱：我不會在電話中跟人家恐嚇云云，然其於偵查中
    對於檢察官提示被害人簡凱徵製作之102年4月3日下午4時15
    分通話譯文時，乃供稱：我講話大聲一點而已，那時只是一
    時氣話，我只是出一張嘴而已云云（見偵六卷第22頁），足
    徵被害人簡凱徵提呈之對話譯文，確實為被告與被害人簡凱
    徵之對話無訛。又依被告與被害人簡凱徵對話之前後文觀之
    ，被告確實對於被害人簡凱徵所詢是否有要處理討債之事，
    回稱：「我真的會陪你！吼！我看你怎麼死！」等語，此等
    言論顯係出於使被害人簡凱徵心生畏怖，進而達到阻止被害
    人簡凱徵繼續詢問討債進度之目的，而以加害生命安全之詞
    為之，其所為確實已使被害人簡凱徵驚恐、擔憂、感到害怕
    ，此觀被害人於偵查中所證：簡明正知道我的工作，我在外
    面跑業務，我怕他會找人等我，他也說他知道我家人在哪，
    我也會擔心等語即明（見偵一卷第41頁），是被告辯稱：錄
    音可能造假，我不會在電話中跟人家恐嚇，他也沒害怕云云
    ，委無可採至明。
　㈢事實欄二部分：
　⒈證人即被害人曾陳素珍於警詢時指稱：有一位我認識的客人
    ，綽號叫阿正，他的行動電話號碼是0000000000號，就是警
    方提供指認相片中之人，他在102年12月21日晚間7時許到我
    開設的投注站向我借5000元，第二次則是在102年12月23日
    謊稱可以代辦台灣彩券的營業執照，我因而遭騙20萬5000元
    ，他共行騙2次，我共計損失21萬元等語（見偵四卷第3頁）
    ；復於偵查中證稱：簡明正是我以前的客人，我開台灣彩券
    的彩券行，他常來跟我買彩券，是大客戶，他都玩很大，且
    開新車，都在旁邊汽車美容，所以他當面借錢，我就拿5000
    元給他，因為我看他開名車，覺得才5000元應該沒問題，他
    後來跟我說他認識很廣，認識議員，關係很好，他說有辦法
    幫我去辦彩券行的牌照，我就相信他，我跟我先生就被他弄
    得團團轉，他跟我說錢給他，他都可以準備好，所以我就交
    付20萬5000元給他，我先生用存簿，有提1筆15萬元，剩餘
    金額就是我店裡的現金，他本來說25號會好，後來又說103
    年度開始就有，結果都沒有，後來我打電話去問同行的，同
    行說不可能，當晚我就去報案，打給被告時他還在蓋，我就
    跟他說不用騙了，我第2天再打電話給他要他還錢給我，他
    就把電話掛掉了等語（見偵四卷第37至38頁、偵七卷第32頁
    ）；嗣於本院審理時復證稱：被告是我彩券行的客人，買彩
    券玩賓果，玩很大，是大客戶，我在102年12月21日有借給
    被告5000元，他說應急，我想說5000元而已就借他；我在10
    2年12月23日有在彩券行交給被告20萬5000元，因為沒抽到
    開彩券行的資格，兒子99年就往生，要弄個牌照，還有2個
    孫子要養，為了要開彩券行申請執照才給被告20萬5000元，
    因為他說他人際關係很好，彩券行有熟，可以幫我弄到牌照
    ，他說20萬元是牌照的錢，5000元是人際關係要請客，被告
    拿了錢就沒看到人，打電話也都沒接，被告說弄牌照就要20
    萬元，不是跟我借的等語（見本院卷第166至167頁），足見
    被害人曾陳素珍關於前後交付5000元、20萬5000元與被告之
    緣由及經過，證述綦詳、前後一致，並無瑕疵可指，應堪憑
    採。
　⒉被告於本院準備程序先是稱：曾陳素珍有提到說她的店要關
    了，我說我可以幫你打聽看是否有人要頂讓，她說如果有這
    種店面先幫我付訂金，所以她就拿20萬元交付給我，我有跟
    她說不一定有，我後來有跟她說可能無法找到這種店面，不
    過我錢沒有還她云云（見本院卷第61頁），嗣於本院審理時
    則稱：20萬元我是跟曾陳素珍借的云云（見本院卷第168頁
    ），而當被告當庭詢問證人曾陳素珍：我有無跟你說，若沒
    有找到店面，我要挪用這筆錢乙節，證人曾陳素珍立即當庭
    駁斥：沒有，他就是說20萬元是買牌照的錢等語（見本院卷
    第168頁），足見被告所辯，已與證人曾陳素珍所述有所齲
    齬，而遍查卷內資料，亦無被告實際為被害人曾陳素珍向相
    關單位申領彩券行牌照之事證，被告所辯，顯屬臨訟之詞，
    自難憑採。
　㈣事實欄三部分：
　⒈證人即被害人簡建雄於警詢時指稱：簡明正於103年5月27日
    來我公司找我，他表示他現在從事當鋪業，並說他現在開的
    自小客車（AFF-2196號）是流當車，我當時便問他是否願意
    將該車賣給我，他當下就說可以賣給我，但是他們公司要先
    拿定金（5萬元），我不疑有他，便將5萬元交付給他，然後
    他簽了一張2萬元的本票給我，但是又將本票收回去換一張
    收據（載明5萬元整）；後來我在6月1日下午4時50分許與簡
    明正聯絡時，他向我表示那台自小客車目前有問題，要去台
    北解除設定，當下我也沒想那麼多，之後6月4日我打電話找
    他時，簡明正只有回一封手機簡訊：「他們家人來贖回，還
    請人來說，如果真的沒辦法，明天傍晚拿錢去你家！還在喬
    啊！」之後就完全聯絡不上，他只有留手機電話0000000000
    號，我才知道被騙了5萬元等語（見偵五卷第7頁反面）；嗣
    於偵查中證稱：我最開始是因工作關係，認識簡明正很多年
    ，今年他又回來公司找我，要找我跟他做招牌工作，但我很
    忙拒絕他，他那天開了一台車過來，我問他之前那部車是不
    是換了，他說他那天開來的那部黑色AFF-2196號車是當鋪流
    當的車，說要賣給我，他叫我先給他一點錢，我拿了2萬元
    給他，他開了一張本票給我，後來當晚又說定金不夠，我再
    拿3萬元給他，他就把本票拿走，換一張收據給我，因為他
    說是流當車，要先去銀行解除設定，車過幾天才能給我，後
    來他就傳簡訊跟我說，人家把車贖回去了，我打給他都不通
    ，最後都聯絡不上，我就去報警等語（見偵五卷第21至22頁
    、偵六卷第31頁正、反面）；嗣於本院審理時證稱：103年5
    月27日我有交付5萬元給被告，因他開一台車子說要賣給我
    ，2萬元定金，3萬元是把這台車解除綁定，好像當鋪那邊這
    台車有借錢，要把綁定解除，當時我有跟被告講好就是要買
    「AFF-2196」這輛車，並非請他去找車子，被告拿這台車要
    賣我，他說是客戶跟當鋪借錢，他跟我拿2萬元定金、3萬元
    給當鋪解除設定，總共5萬元，錢一拿走，電話就不通了，
    那台車我後來有去查，是一個租車行的車，專門出租給客人
    用的等語（見本院卷第169至171頁），證人簡建雄歷經警詢
    、偵查至本院審理，事隔8年之久，其證述案發之經過仍前
    後一致，若非親身經歷，要難為如此細膩之陳述，是其所言
    ，應非虛捏。
　⒉被告固坦承證人簡建雄所指內容為「他們家人來贖回，還請
    人來說，如果真的沒辦法，明天傍晚拿錢去你家！還在喬阿
    ！」之簡訊，確係其發送，且該「AFF-2196」車輛確為租賃
    車（見偵五卷第11頁、本院卷第172頁），惟辯稱其當時係
    向被害人簡建雄表示，如該款車有人流當，將第一個通知簡
    建雄云云，然稽之其傳送與被害人簡建雄之簡訊截圖，倘其
    非向被害人簡建雄謊稱該車為流當車，並向被害人簡建雄收
    取定金等費用，當毋需向被害人簡建雄報告「贖回、請人來
    說、如果真的沒辦法、明天傍晚拿錢去你家」等語，是證人
    簡建雄所陳，其交付款項與被告，係作為該車之定金及解除
    設定之費用等節，應係屬實，被告以租賃車謊作流當車，藉
    此向被害人簡建雄誆稱欲售，進而收取相關費用，顯係以不
    實資訊致被害人簡建雄陷於錯誤至明。
　㈤綜上所述，本案事證已臻明確，被告所辯均難認有據，不足
    採信，被告犯行洵堪認定，應予依法論科。　
三、論罪科刑：
　㈠新舊法比較：
　⒈刑法第339條：
　　本案被告為事實欄一至三所示詐欺取財之行為後，刑法第33
    9條第1項業於103年6月18日修正公布，並自同年6月20日起
    施行，修正前該條項規定：「意圖為自己或第三人不法之所
    有，以詐術使人將本人或第三人之物交付者，處5年以下有
    期徒刑、拘役或科或併科1000元以下罰金」修正後則規定：
    「意圖為自己或第三人不法之所有，以詐術使人將本人或第
    三人之物交付者，處5年以下有期徒刑、拘役或科或併科50
    萬元以下罰金」，修正後規定之法定刑已有提高，顯未較有
    利於被告，是依刑法第2條第1項前段規定，自應適用行為時
    即修正前刑法第339條第1項之規定。
　⒉刑法第305條：
　　本案被告為如事實欄一所示恐嚇行為後，刑法第305條雖於1
    08年12月25日經修正公布，同年12月27日施行，惟修正後之
    規定係依刑法施行法第1條之1第2項前段規定將罰金數額提
    高為30倍，亦即將原本之銀元300元（經折算為新臺幣後為9
    000元）修正為新臺幣9000元，其修正之結果不生有利或不
    利於行為人之情形，非屬法律變更，自不生新舊法比較之問
    題，而應依一般法律適用原則，逕行適用裁判時法。
　㈡罪名：
　  核被告所為：
　⒈事實欄一部分：
　　係犯修正前刑法第339條第1項之詐欺取財罪、刑法第305條
    之恐嚇危害安全罪。
　⒉事實欄二部分：
　　係犯修正前刑法第339條第1項之詐欺取財罪（共2罪）。
　⒊事實欄三部分：
　　係犯修正前刑法第339條第1項之詐欺取財罪。
　㈢罪數關係：
　  被告所犯上開5罪間，犯意各別，行為互殊，應予分論併罰
    。
　㈣量刑：
　　茲以行為人之責任為基礎，本院審酌被告行為時正值壯年，
    竟不思以正軌賺取財物，反貪圖不法利益，以本案手段詐取
    他人財物，甚至以加害生命之事恫嚇他人，法治觀念偏差、
    危害社會治安非微，實不應輕縱；又被告犯後一再飾詞否認
    犯行，顯然未能面對自身錯誤，犯罪後態度難認良好；復衡
    酌其行為時之年紀、智識程度、家庭狀況，暨其素行、犯罪
    動機、目的、手段、情節、被害人所受損害及意見等一切情
    狀，分別量處如主文所示之刑，並均諭知易科罰金之折算標
    準暨定其應執行之刑，以資懲儆。
四、沒收：
　　被告對本案被害人簡凱徵、曾陳素珍、簡建雄施以詐術，因
    而分別取得如事實欄一至三所示之現金，俱屬其犯罪所得，
    且均未扣案，亦均未實際發還上開被害人，自應依刑法第38
    條之1第1項前段、第3項，宣告沒收之，於全部或一部不能
    沒收或不宜執行沒收時，追徵其價額。
據上論斷，應依刑事訴訟法第299條第1項前段，判決如主文。
本案經檢察官吳建蕙提起公訴，檢察官蔡宜均到庭執行職務。
中    華    民    國    111   年    8    月     24    日
                  刑事第十一庭  審判長法  官  潘政宏
                                      法  官  林育駿
                                      法  官  蔡旻穎　
以上正本證明與原本無異。
如不服本判決應於收受判決後20日內向本院提出上訴書狀，並應
敘述具體理由。其未敘述上訴理由者，應於上訴期間屆滿後20日
內向本院補提理由書(均須按他造當事人之人數附繕本)「切勿逕
送上級法院」。 
　　　　　　　　　　　　　　　        書記官　黃瓊儀　　
中　　華　　民　　國　　111 　年　　8 　　月　　24　　日
附錄本案論罪科刑法條全文：
修正前中華民國刑法第339條　　　　　　　　　　　　　　
意圖為自己或第三人不法之所有，以詐術使人將本人或第三人之
物交付者，處5年以下有期徒刑、拘役或科或併科1千元以下罰金
。
以前項方法得財產上不法之利益或使第三人得之者亦同。
前二項之未遂犯罰之。　　

中華民國刑法第305條
以加害生命、身體、自由、名譽、財產之事恐嚇他人，致生危害
於安全者，處2年以下有期徒刑、拘役或9千元以下罰金。

附表一：
編號 主文 （罪名、宣告刑及沒收） 相關犯罪事實 1 簡明正犯詐欺取財罪，處有期徒刑伍月，如易科罰金，以新臺幣壹仟元折算壹日。未扣案之犯罪所得新臺幣貳拾壹萬元沒收，於全部或一部不能沒收或不宜執行沒收時，追徵其價額。 事實欄一 2 簡明正犯恐嚇危害安全罪，處有期徒刑肆月，如易科罰金，以新臺幣壹仟元折算壹日。 事實欄一 3 簡明正犯詐欺取財罪，處有期徒刑貳月，如易科罰金，以新臺幣壹仟元折算壹日。未扣案之犯罪所得新臺幣伍仟元沒收，於全部或一部不能沒收或不宜執行沒收時，追徵其價額。 事實欄二 4 簡明正犯詐欺取財罪，處有期徒刑伍月，如易科罰金，以新臺幣壹仟元折算壹日。未扣案之犯罪所得新臺幣貳拾萬伍仟元沒收，於全部或一部不能沒收或不宜執行沒收時，追徵其價額。 事實欄二 5 簡明正犯詐欺取財罪，處有期徒刑參月，如易科罰金，以新臺幣壹仟元折算壹日。未扣案之犯罪所得新臺幣伍萬元沒收，於全部或一部不能沒收或不宜執行沒收時，追徵其價額。 事實欄三 

附表二：　
原偵查卷案號 簡稱 臺灣桃園地方法院檢察署（現更名為臺灣桃園地方檢察署，下同）102年度他字第2303號卷 偵一卷 臺灣桃園地方檢察署103年度偵緝字第135號卷 偵二卷 臺灣桃園地方檢察署103年度偵緝字第739號卷 偵三卷 臺灣桃園地方檢察署103年度偵字第13819號卷 偵四卷 臺灣桃園地方檢察署103年度偵字第17558號卷 偵五卷 臺灣桃園地方檢察署106年度偵緝字第877號卷 偵六卷 臺灣桃園地方檢察署106年度偵緝字第914號卷 偵七卷